臺灣基隆地方法院民事判決
110年度重訴字第17號
原      告  彰化商業銀行股份有限公司

法定代理人  凌忠嫄  
訴訟代理人  郭泰寧  
被      告  汪忠棋  


上列當事人間給付借款事件，本院於民國110年7月28日辯論終結
，判決如下：
    主      文
被告應給付原告新臺幣壹仟玖佰捌拾柒萬捌仟捌佰參拾肆元，及
如附表所示之利息、違約金。
訴訟費用新臺幣壹拾捌萬陸仟玖佰肆拾肆元由被告負擔。
    事實及理由
一、按「當事人得以合意定第一審管轄法院。但以關於由一定法
    律關係而生之訴訟為限。前項合意，應以文書證之。」民事
    訴訟法第24條定有明文。經查，兩造業已合意約定以本院為
    第一審管轄法院，此觀卷附保證書第8條所載內容即明，從
    而，本院就本件訴訟自有管轄權。
二、按原告於判決確定前，得撤回訴之全部或一部。但被告已為
    本案之言詞辯論者，應得其同意。訴之撤回應以書狀為之。
    但於期日，得以言詞向法院或受命法官為之。以言詞所為訴
    之撤回，應記載於筆錄，如他造不在場，應將筆錄送達。訴
    之撤回，被告於期日到場，未為同意與否之表示者，自該期
    日起；其未於期日到場或係以書狀撤回者，自前項筆錄或撤
    回書狀送達之日起，10日內未提出異議者，視為同意撤回。
    民事訴訟法第262條定有明文。又訴經撤回者，視同未起訴
    。民事訴訟法第263條第1項前段亦有明定。本件原告初係本
    於消費借貸以及連帶保證之法律關係，請求捷傲有限公司（
    下稱捷傲公司）、蘇雪華、汪孝玥、汪忠棋連帶給付原告新
    臺幣（下同）19,878,834元及其利息、違約金（參見民事起
    訴狀）；惟捷傲公司、汪孝玥、蘇雪華已由法院裁定宣告破
    產，原告遂於民國110年7月28日言詞辯論期日，當庭就捷傲
    公司、汪孝玥、蘇雪華撤回起訴，因捷傲公司、汪孝玥、蘇
    雪華均未到庭行言詞辯論，是依上開規定，原告就捷傲公司
    、汪孝玥、蘇雪華撤回起訴，依法已生「視同未起訴」之效
    力。
三、被告汪忠棋經合法通知，未於言詞辯論期日到場，核無民事
    訴訟法第386條各款所列情形，爰依同法第385條第1項前段
    之規定，准原告之聲請，由其一造辯論而為判決。　　　　
四、原告主張：
    捷傲公司前於109年1月10日，邀同被告汪忠棋與汪孝玥、蘇
    雪華為連帶保證人，繼而陸續向原告借款總計22,210,000元
    ，雙方約定，借款期間、借款利率各如附表所示，倘捷傲公
    司未依約攤還借款本息，即失期限利益，所有借款視為全部
    到期，捷傲公司除仍應按附表所示利率計付利息，並應依約
    給付原告一定成數之違約金。因捷傲公司嗣未依約攤還本息
    ，已失期限利益，現欠如主文第一項所示本金、利息、違約
    金未償，復經本院於110年3月15日，以110年度破字第2號裁
    定宣告破產，其連帶保證人汪孝玥、蘇雪華亦經臺灣臺北地
    法院於110年4月28日、110年6月23日，先、後以110年度破
    字第6號、110年度破字第21號裁定宣告破產；然被告汪忠棋
    乃捷傲公司之連帶保證人且未經法院為破產之宣告，是原告
    本於消費借貸以及連帶保證之法律關係，請求被告汪忠棋就
    上開債務負連帶清償之責，並聲明如主文第一項所示。
五、被告答辯：
    被告經本院合法通知，未於言詞辯論期日到場，亦未提出書
    狀為任何聲明或陳述。
六、本院判斷：　
　　原告主張之上開事實，業據提出與其主張相符之保證書、授
    信約定書、動撥申請書兼債權憑證、展期約定書、增補約定
    書、放款戶資料一覽表查詢、利率查詢等件為證，並經本院
    職權調取110年度破字第2號案卷核閱屬實，且有臺灣臺北地
    法院110年度破字第6號、110年度破字第21號裁定在卷可參
    ；兼之被告經合法通知，既未到庭爭執，亦未提出書狀表明
    證據或有利於己之答辯以供審酌，本院綜合上開證據調查結
    果，自堪信旨揭原告主張俱為真實。按消費借貸之借用人應
    於約定期限內，返還與借用物種類、品質、數量相同之物；
    遲延之債務，以支付金錢為標的者，債權人得請求依法定利
    率計算之遲延利息。但約定利率較高者，仍從其約定利率；
    當事人得約定債務人於債務不履行時，應支付違約金。民法
    第478條前段、第233條第1項、第250條第1項定有明文。又
    稱保證者，謂當事人約定，一方於他方之債務人不履行債務
    時，由其代負履行責任之契約；保證債務，除契約另有訂定
    外，包含主債務之利息、違約金、損害賠償及其他從屬於主
    債務之負擔。同法第739條、第740條亦有明定。且連帶債務
    之債權人，依同法第273條第1項規定，得對於債務人中之一
    人或數人或其全體，同時或先後請求全部或一部之給付。從
    而，原告依消費借貸、連帶保證之法律關係，請求被告汪忠
    棋給付如主文第一項所示之本金、利息及違約金，為有理由
    ，應予准許。
七、本件第一審裁判費為186,944元，此外核無其他費用之支出
    。爰依職權確定本件訴訟費用186,944元由敗訴之被告負擔
    。
八、據上論結，本件原告之訴為有理由，依民事訴訟法第385條
    第1項前段、第87條第1項、第78條，判決如主文。
中　　華　　民　　國　　110 　年　　7 　　月　　28　　日
                  民事庭法  官   王慧惠
以上正本係照原本作成。　　　　　　　　　  
對於本件判決如有不服，應於收受送達後20日內向本院提出上訴
書狀，敘述上訴之理由，上訴於臺灣高等法院，並按他造當事人
之人數附具繕本。如委任律師提起上訴者，應一併繳納上訴審裁
判費。
中　　華　　民　　國　　110 　年　　7 　　月　　28　　日
                        書記官   姚安儒
【附表】
編號 借款金額 （新臺幣） 尚欠本金 （新臺幣）  借  款  期  間 （民國）   利                息    違       約        金      期      間 (民國） 週年利率    期      間      (民國） 週年利率  ① 3,140,000 元 1,463,780 元 自109 年2 月26日至110 年2 月12日 自110 年1 月7 日至清償日 2.8％ 自110 年2 月12日至110 年8 月11日 0.28％       自110 年8月12日至清償日止 0.56％  ② 3,000,000 元 3,000,000 元 自109 年10月14日至110 年4 月14日 自110 年1 月14日至清償日 2.8％ 自110 年2 月14日至110 年8 月13日 0.28％        自110 年8 月14日至清償日止 0.56％  ③ 600,000 元 600,000 元 自109 年11月30日至110 年5 月30日 自110 年1 月30日至清償日 2.8％ 自110 年2 月28日至110 年8 月27日 0.28％        自110 年8 月28日至清償日止 0.56％ ④ 800,000 元 800,000 元 自109 年10月30日至110 年4 月30日 自110 年1 月30日至清償日 2.8％ 自110 年2 月28日至110 年8 月27日 0.28％        自110 年8 月28日至清償日止 0.56％ ⑤ 600,000 元 600,000 元 自109 年12月30日至110 年6 月30日 自110 年1 月30日至清償日 2.8％ 自110 年2 月28日至110 年8 月27日 0.28％        自110 年8 月28日至清償日止 0.56％ ⑥ 2,600,000 元 2,580,670 元 自109 年10月27日至110 年2 月5 日 自110 年3 月26日至清償日 2.8％ 自110 年3 月26日至110 年8 月5 日 0.28％        自110 年8 月6 日至清償日止 0.56％ ⑦ 2,850,000 元 2,850,000 元 自109 年12月28日至110 年5 月17日 自109 年12月28日至清償日 2.8％ 自110 年1 月28日至110 年7 月27日 0.28％        自110 年7 月28日至清償日止 0.56％ ⑧ 2,620,000 元 2,620,000 元 自110 年1 月26日至110 年6 月26日 自110 年1 月26日至清償日 2.8％ 自110 年2 月26日至110 年8 月25日 0.28％        自110 年8 月26日至清償日止 0.56％ ⑨ 1,350,000 元 1,194,767 元 自109 年6 月10日至114 年6 月10日 自110 年1 月10日至清償日 1.5％ 自110 年2 月10日至110 年8 月9 日 0.15％        自110 年8 月10日至清償日止 0.3％  ⑩ 1,350,000 元 1,194,773 元 自109 年7 月3 日至114 年7 月3 日 自110 年2 月3 日至清償日 1.5％ 自110 年3 月3 日至110 年9 月2 日 0.15％        自110 年9 月3 日至清償日止 0.3％ ⑪ 3,300,000 元 2,974,844 元 自109 年7 月13日至114 年7 月13日 自110 年1 月13日至清償日 1.5％ 自110 年2 月13日至110 年8 月12日 0.15％        自110 年8 月13日至清償日止 0.3％